ACORDAO-COMPLETO-2416122

ACÓRDÃO DE RELAÇÃO

ACÓRDÃO DE RELAÇÃO 1786/2020 ATA 26/2020 - PLENÁRIO

Acórdão 1786/2020-TCU-Plenário
Trata-se de tomada de contas especial instaurada pelo Ministério do Turismo contra a Federação das Associações Comerciais e Empresariais do Estado de Minas Gerais - Federaminas e Arthur Lopes Filho e Charles Lotfi, ex-presidente e ex-diretor tesoureiro da entidade, respectivamente, em razão da impugnação total das despesas realizadas com recursos repassados pelo Convênio 261/2004, firmado para apoio à realização da feira "Federaminas Mostra Minas", no valor de R$ 55.000,00, sendo R$ 50.000,00 à conta do concedente.
A tomada de contas especial foi julgada pelo Acórdão 2909/2016-TCU-Plenário (mantido pelos Acórdão 2306/2019-TCU-Plenário e 1.016/2020 - Plenário) , que julgou irregulares as contas e condenou os responsáveis ao pagamento solidário do débito apurado e aplicou-lhes multa.
Considerando que, nesta oportunidade, a Federaminas solicita a extensão do prazo para pagamento da dívida, de 36 para 72 meses, uma vez que "trata a peticionária, de entidade sem fins lucrativos, com característica eminentemente associativa, a qual tem como origem de recursos para sua sobrevivência parcela das mensalidades pagas espontaneamente pelas empresas associadas às Associações Comerciais de Minas Gerais, além de evocar para tal solicitação o atual estado de calamidade pública oriundo da pandemia provocada pelo Coronavirus, que tem afetado sobremaneira os pequenos e médios negócios em nosso país."
considerando que esta Corte já autorizou, em caráter excepcional, o parcelamento de débito em número de parcelas superior ao autorizado pelo art. 217 do Regimento Interno (Acórdão 2556/2017-TCU-Segunda Câmara; 10.305/2018 e 1.562/2017, ambos da 1ª Câmara; e 7.880/2017 - 2ª Câmara) ;
considerando os pareceres uniformes da unidade técnica e do Ministério Público junto ao TCU, pelo deferimento do pleito;
os ministros do Tribunal de Contas da União, reunidos em sessão de Plenário, ACORDAM, por unanimidade, de acordo com os pareceres emitidos nos autos e com fundamento nos arts. 26 da Lei 8.443/1992; 143, inciso V, alínea "b", e 217 do Regimento Interno, em:
a) autorizar, em caráter excepcional, o pagamento do débito imputado à Federação das Associações Comerciais e Empresariais do Estado de Minas Gerais - Federaminas pelo Acórdão 2909/2016-TCU-Plenário em até 72 (setenta e duas) parcelas mensais consecutivas;
b) fixar o vencimento da primeira parcela em 15 (quinze) dias a contar do recebimento da notificação e o das demais a cada 30 (trinta) dias, com incidência de encargos legais sobre o valor de cada prestação;
c) alertar à Federaminas de que a inadimplência de qualquer parcela acarretará vencimento antecipado do saldo devedor e resultará na irregularidade de suas contas, devendo ser encaminhados a esta Corte os respectivos comprovantes de pagamento;
d) após as devidas comunicações processuais, encaminhar o processo para análise da peça 209.
1. Processo TC-Processo 018.425/2014-3 (TOMADA DE CONTAS ESPECIAL) 
1.1. Classe de Assunto: II.
1.2. Responsáveis: Arthur Lopes Filho (CPF XXX.445.096-XX) ; Charles Lotfi (CPF XXX.148.656-XX) ; Federação das Associações Comerciais e Empresariais do Estado de Minas Gerais (CNPJ 17.449.612/0001-69) 
1.3. Unidade: Federação das Associações Comerciais e Empresariais do Estado de Minas Gerais - Federaminas (CNPJ 17.449.612/0001-69) .
1.4. Relatora: ministra Ana Arraes.
1.5. Representante do Ministério Público: Subprocurador-Geral Paulo Soares Bugarin
1.6. Unidade Técnica: Secretaria de Controle Externo de Tomada de Contas Especial (SecexTCE) .
	1.7. Representação legal: Guilherme Cardoso Leite (OAB-DF 26.225) e outros, representando Federação das Associações Comerciais e Empresariais do Estado de Minas Gerais. 
	1.8. Determinações/Recomendações/Orientações: não há.

Federação das Associações Comerciais e Empresariais do Estado de Minas Gerais - Federaminas (CNPJ 17.449.612/0001-69).

Arthur Lopes Filho (CPF XXX.445.096-XX); Charles Lotfi (CPF XXX.148.656-XX); Federação das Associações Comerciais e Empresariais do Estado de Minas Gerais (CNPJ 17.449.612/0001-69)

ACORDAO-COMPLETO-2460758

Acórdão de Relação 452/2021 - Plenário

Acórdão de Relação

ANA ARRAES

Guilherme Cardoso Leite (OAB-DF 26.225) e outros, representando Federação das Associações Comerciais e Empresariais do Estado de Minas Gerais.

Subprocurador-Geral Paulo Soares Bugarin

TOMADA DE CONTAS ESPECIAL (TCE)

Secretaria de Controle Externo de Tomada de Contas Especial (SecexTCE).